【裁判字號】    97,審訴,929
【裁判日期】    970430
【裁判案由】    毒品危害防制條例
【裁判全文】
臺灣高雄地方法院刑事判決             97年度審訴字第929號
公  訴  人  臺灣高雄地方法院檢察署檢察官
被      告  乙○○
                    另案在臺灣高雄第二監獄執行中
指定辯護人  本院公設辯護人黃文德
上列被告因毒品危害防制條例案件，經檢察官提起公訴（97年度
毒偵字第963 號），本院合議庭裁定由受命法官獨任依協商程序
審理，判決如下：
    主  文
乙○○施用第一級毒品，累犯，處有期徒刑柒月。扣案之第一級
毒品海洛因壹包（驗後淨重零點零柒參公克），沒收銷燬之；扣
案之塑膠吸管壹支，沒收之。
    事實及理由
一、本件犯罪事實及證據，除犯罪事實「當場扣得海洛因1 小包
    （毛重0.2 公克）」更正為「當場扣得第一級毒品海洛因1
    包（驗後淨重0.073 公克）及乙○○所有之塑膠吸管1 支」
    ；證據部分補充「被告乙○○於本院審理中之自白」外，餘
    均引用檢察官起訴書之記載，如附件。
二、本件被告業已認罪，並經辯護人協助下與檢察官於審判外達
    成協商之合意，渠等合意內容為：被告願受科刑範圍如主文
    所載。經核被告所為，係犯毒品危害防制條例第10條第1 項
    之施用第一級毒品罪，且上開協商合意內容，並無刑事訴訟
    法第455 條之4 第1 項所列不得認罪協商之情形，本件既經
    檢察官聲請改依協商程序而為判決，本院爰不經言詞辯論，
    於協商合意範圍內為協商判決。
三、應適用之法條：刑事訴訟法第455 條之4 第2 項、第455 條
    之8 、第454 條第2 項，毒品危害防制條例第10條第1 項、
    第18條第1 項前段，刑法第11條、第47條第1 項、第38條第
    1 項第2 款。
四、本判決除有刑事訴訟法第455 條之4 第1 項第1 款、第2 款
    、第4 款、第6 款、第7 款所定情形之一，或違反同條第2
    項規定者外，不得上訴。
本案經檢察官鄭益雄到庭執行職務。
中    華    民    國    97    年    4     月    30    日
                  刑事第七庭    法  官  陳君杰
以上正本證明與原本無異。
如不服本判決，應於判決送達後10日內，向本院提出上訴狀。
中    華    民    國    97    年    4     月    30    日
                                書記官  李承悌
附錄本判決論罪科刑法條全文：
毒品危害防制條例第10條第1項
施用第一級毒品者，處6 月以上5 年以下有期徒刑。
附件：
臺灣高雄地方法院檢察署檢察官起訴書
                                     97年度毒偵字第963號
    被      告  乙○○  男  48歲（民國○○年○○月○○日生）
                        住高雄縣岡山鎮○○街2巷1號
                        居高雄縣岡山鎮○○街56號
                        國民身分證統一編號：Ｚ000000000號
上列被告因違反毒品危害防制條例案件，業經偵查終結，認應提
起公訴，茲敘述犯罪事實及證據並所犯法條如下：
        犯罪事實
一、乙○○前因施用毒品案件，經法院裁定令入戒治處所施以強
    制戒治，於民國92年10月1日執行完畢釋放出所，並經本署
    檢察官以92年度戒毒偵字第918號為不起訴處分確定，另因
    過失傷害及竊盜案件，分別經法院判處有期徒刑3月、5月確
    定，應執行有期徒刑7月確定，於93年5月31日縮短刑期執行
    完畢。
二、詎仍不知悔悛且未戒斷毒癮，仍基於施用第一級毒品海洛因
    之犯意，於97年1月1日某時，在其高雄縣岡山鎮○○街2巷1
    號住處，以針筒注射之方式施用第一級毒品海洛因1次。嗣
    於同月3日中午12時50分許，在高雄縣岡山鎮○○○路14號
    前，與友人黃豊林（另案偵辦）因行跡可疑，為警攔查，乙
    ○○一時心虛竟騎車逃逸，經警上前追捕始束手就逮，並當
    場扣得海洛因1小包（毛重0.2公克），又得其同意採尿送驗
    ，結果呈可待因及嗎啡陽性反應，而查獲上情。
三、案經高雄縣政府警察局岡山分局報告偵辦。
        證據並所犯法條
一、證據清單與待證事實
 ┌──┬───────────┬────────────┐
 │編號│    證  據  名  稱    │    待  證  事  實      │
 ├──┼───────────┼────────────┤
 │ 1. │被告乙○○於偵訊時之自│1.被告於上開時地以針筒注│
 │    │白                    │  射之方式，施用第一級毒│
 │    │                      │  品海洛因1次之事實。   │
 │    │                      │2.扣案之海洛因1小包為其 │
 │    │                      │  所有之事實。          │
 ├──┼───────────┼────────────┤
 │ 2. │台灣檢驗科技股份有限公│經被告同意採尿送驗，結果│
 │    │司濫用藥物尿液檢驗報告│呈可待因及嗎啡陽性反應，│
 │    │、尿液檢體編號姓名對照│足證被告有於上開時間施用│
 │    │表（尿液檢體編號：岡  │第一級毒品海洛因之事實。│
 │    │970011）各1紙         │                        │
 ├──┼───────────┼────────────┤
 │ 3. │高雄市立凱旋醫院濫用藥│扣案之白色粉末1小包（驗 │
 │    │物成品檢驗鑑定書1紙   │前淨0.082公克、驗後淨重 │
 │    │                      │0.073公克）確為第一級毒 │
 │    │                      │品海洛因之事實。        │
 ├──┼───────────┼────────────┤
 │ 4. │照片7張               │佐證上開犯罪事實        │
 ├──┼───────────┼────────────┤
 │ 5. │本署刑案資料查註紀錄表│被告於強治戒治執行完畢釋│
 │    │、全國施用毒品案件紀錄│放後5年內，再犯本件施用 │
 │    │表各1份               │毒品犯行，並構成累犯之事│
 │    │                      │實。                    │
 └──┴───────────┴────────────┘
二、核被告所為，係犯毒品危害防制條例第10條第1項之施用第
    一級毒品海洛因罪嫌。其持有第一級毒品海洛因之低度行為
    ，為施用之高度行為所吸收，不另論罪。又被告前受有期徒
    刑執行完畢後，5年內故意再犯本件有期徒刑以上之罪，為
    累犯，請依刑法第47條第1項之規定加重其刑。至扣案之海
    洛因1小包，請依毒品危害防制條例第18條第1項前段規定宣
    告沒收銷燬之。
三、依毒品危害防制條例第23條第2項、刑事訴訟法第251條第1
    項提起公訴。
    此  致
臺灣高雄地方法院
中    華    民    國    97    年     2    月    29    日
                              檢  察  官  甲○○
                              檢  察  官  丙○○
上正本證明與原本無異
中    華    民    國    97    年    3     月    21    日
                              書  記  官  林素芬


司法院資訊處製作；財團法人民間司法改革基金會備份。
